【裁判字號】    92,毒抗,660
【裁判日期】    920827
【裁判案由】    聲請強制戒治
【裁判全文】
臺灣高等法院臺中分院刑事裁定                    九十二年度毒抗字第六六號
    抗  告  人
    即  被  告  甲○○
右列抗告人因聲請強制戒治案件，不服臺灣彰化地方法院中華民國九十二年七月十一
日裁定（九十二年毒聲字第一四八０號；檢察官聲請案號：九十二年度聲戒字第六一
四號）提起抗告，本院裁定如左：
    主      文
抗告駁回。
    理      由
一、本件原裁定以：被告甲○○因施用第一級毒品海洛因，經該院九十二年度毒聲字
    第一０三三號，裁定送台灣彰化看守所附設勒戒所觀察、勒戒後，認有繼續施用
    毒品傾向，有該所九十二年七月二日彰所戒字第０九二０００一二七０號函送之
    證明書一份附卷可稽，因依毒品危害防制條例第二十條第二項之規定，裁定令入
    戒治處所施以強制戒治，經核並無違誤。
二、抗告意旨略以：伊未施用任何毒品，尿液為何呈毒品反應？可能因服用感冒藥之
    緣故，及因其岳父得癌症，伊去探病時，其大舅子稱要讓其岳父舒服地走完人生
    旅程，就外出購買海洛因毒品供其岳父施用，伊岳父施用時，大舅子因外出載小
    孩外出，伊與其岳父因此獨處約一小時左右，是否因此二手煙，造成其尿液呈陽
    性反應，伊不知道，又伊將所服用之感冒藥送地檢署檢驗，但未獲驗，即裁定觀
    察勒戒，伊因超過抗告期間，並因家人之信任愛護，而受觀察勒戒，結果竟被冤
    屈，裁定強制戒治，爰提起抗告請求將原裁定撤銷。
三、惟查受觀察勒戒後，若有繼續施用毒品之傾向，即應裁定強制戒治，此為毒品危
    害防制條例第二十條第二項明文規定，本件抗告人於送觀察勒戒後，經評估綜合
    判斷有多項毒品相關前科，人格特質四十四分，臨床徵候二十，環境相關因素０
    分，合計六十四分，認有繼續施用毒品傾向，有台灣彰化看守所附設勒戒處所有
    無繼續施用毒品傾向證明書附卷足稽，抗告人雖辯稱其於該地期間有服用感冒藥
    ，可能因此導致尿液呈陽性反應云云，惟此部分既無醫院診所之就醫紀錄亦無醫
    師處方簽，亦無證據證明抗告人確於何時何地服用該感冒藥，自難採憑。至抗告
    人固又辯稱：可能係不慎吸到其岳父之二手煙所致云云；然一般病房內均設有空
    調設備，並非封閉之密室，是在病房內吸食到二手煙，衡情應不會於尿液內檢出
    海洛因反應，而抗告人之岳父是否曾於抗告人採尿前之何時，在何家醫院之病房
    內，有無將海洛因毒品摻入香煙內加以施用，均乏實證，抗告人空言主張，亦難
    率信，抗告人空言指摘原審裁定不當，核屬無據，其抗告為無理由，應予駁回。
四、據上論斷，應依刑事訴訟法第四百十二條裁定如主文。
中      華      民      國      九十二  年      八      月      二十七  日
                                臺灣高等法院臺中分院刑事第七庭
                                      審判長法  官  林  榮  龍
                                            法  官  江  錫  麟
                                            法  官  謝  說  容
右正本證明與原本無異。
不得再抗告。
                                            書記官  金  珍  華
中      華      民      國      九十二  年      八      月      二十八  日
                                                                        Ａ


司法院資訊處製作；財團法人民間司法改革基金會備份。
